Minutes et répertoires du notaire Étienne GERBAULT, janvier 1625 - décembre 1634 (étude II)
Archives nationales
- Minutes de Étienne GERBAULT, janvier 1625 - décembre 1634; MC/ET/II/115 - MC/ET/II/148
  - Minutes. 1634, août - 1634, décembre, août 1634 - décembre 1634; MC/ET/II/148
    - MONSORES (Jean de) Huissier sergent à cheval au Châtelet de Paris y demeurant dans la cour Saint-Eloy près du Palais fils unique et seul héritier de défunts François de MONSORES, Commis. Enquêteur et examin. au bailliage de Gisors et de Barbe de COURCEL. § Mariage de Jehan de MONSORES avec Catherine PERRIN, demeurant rue et près de la Porte Saint-Martin. Parmi les témoins: Jean-Baptiste LE TELLIER, conseiller notaire et secrétaire du Roi, maison et couronne de France et de ses Finances, Toussaint RACYNE, commis au Greffe civil du Châtelet, amis de Jehan de MONSORES,] Pierre Finet, marchand orfèvre à Paris.], 9 octobre 1634; MC/ET/II/148
      contrat de mariage; Monsores, Jean de
    - PRONDRE (Jean) bourgeois de Paris; JOALLIER à Paris § Témoin à mariage, 9 octobre 1634; MC/ET/II/148
      contrat de mariage; Prondre, Jean
    - OFFICE de CAPITAINE ENSEIGNE au RÉGIMENT de PIEMONT § Compromis entre Jacques Bertellemy, seign. de Bellizy, capitaine OFFICE de CAPITAINE ENSEIGNE au RÉGIMENT de PIEMONT, et Octavian de Tournin, esc. sieur dud. Lieu en Dauphiné, demeurant ordinaire à Grenoble, au sujet de l'OFFICE de CAPITAINE ENSEIGNE au RÉGIMENT de PIEMONT moyennant la somme de 3.450 £.ts., 9 octobre 1634; MC/ET/II/148
      Bertellemy, Jacques
    - COLLESONNET (Nicolas) Ingénieur et fontainier, bourgeois de Paris, demeurant Place Dauphine, fils de défunts Jacques COLLESONNET, bourgeois de Troyes et de Guillemette de LAVALLEE. § Mariage de. .. et de Suzanne DUGUERNIER, fille de défunt Alexandre DUGUERNIER, maître enlumineur à Paris[, et de Marie Dauphin, demeurant avec sa mère, place Dauphine.]., 9 octobre 1634; MC/ET/II/148
      contrat de mariage; Collesonnet, Nicolas
    - JACART (Catherine) Veuve de Pierre LESCUYER, maître vinaigrier à Paris, demeurant rue Fripeaux. § Mariage de Catherine JACART avec Nicolas INNOSANT, archer du guêt à Pied. Témoin de Catherine JACART Louis LAMBERT, gantier parfumeur, ami. (13 octobre: Inventaire de Pierre LESCUYER)., 12 octobre 1634; MC/ET/II/148
      inventaire; contrat de mariage; Jacart, Catherine
    - LESCUYER (Pierre) maître vinaigrier à Paris, demeurant rue Fripaux § Inventaire après décès de Pierre LESCUYER à la requête de Catherine JACART, sa veuve et en la présence de Nicolas MORTAIGNE, maître vinaigrier, demeurant rue Jean Saint-Denis., 13 octobre 1634; MC/ET/II/148
      inventaire; Lescuyer, Pierre
    - PREVOST (Thomas) marchand fripier à Paris, demeurant rue de la Grande Fripperie, fils de défunt Pierre PREVOST, vigneron à Montreuil-sous-Bois § Mariage de Thomas PREVOST avec Catherine DOUCET. Parmi les témoins: Vincent THURIN, marchand privilégié suivant la cour, maître et ami de Thomas PREVOST et de nombreux marchands fripiers., 15 octobre 1634; MC/ET/II/148
      contrat de mariage; Prevost, Thomas
    - SAINT-HONORÉ (rue) § Bail par Marie CHEREAU, pour 5 ans, à Nicolas de LALAU, maître fourbisseur et garnisseur d'épées d'une maison sise rue SAINT-HONORÉ près de celle de la Tête Noire, moyennant 500 £. de loyer annuel., 19 octobre 1634; MC/ET/II/148
    - LALEAU (Nicolas de) maître fourbisseur et garnisseur d'épées à Paris demeurant rue Saint-Honoré § Bail à. .., pour 5 ans, de la maison près de celle de la Tête noire rue Saint-Honore, moyennant 500 £. t. par an., 19 octobre 1634; MC/ET/II/148
      bail; Laleau, Nicolas de
    - SAVOYE (Samuel de) chevalier sieur de VILLENEUF, § Quittance par Claude FERRIER dit CHARBONNIER, teinturier à Paris rue de la Lanterne, à Samuel de SAVOYE de la somme de six vingts livres dûe sur les loyers d'une maison où les sieurs Samuel de SAVOYE et BUISSON, ci-devant Greffier aux Requêtes du Palais ont demeuré, rue Guisarde, proche de l'Image Saint-Louis et aud. FERRIER appartenant., 20 octobre 1634; MC/ET/II/148
      quittance; Savoye, Samuel de
    - HULLIN (Charles) Gagne-denier à Paris demeurant rue de la Heaumerie, natif de Pont-Bellenger près de Vire. § Mariage de Charles HULLIN avec Françoise LE GIRY, Parmi les témoins: Estienne MAGDALEINE, compagnon plombier-fontainier, Jean CHERON, maître pain d'épicier, amis de Charles HULLIN, 21 octobre 1634; MC/ET/II/148
      contrat de mariage; Hullin, Charles
    - SAINTS-INNOCENTS (Cimetière des) § Bail par Claude DANGEREUX, marchand bourgeois de Paris rue Saint-Honoré, pour 6 ans, à Ambroise DU BUISSON, marchand bourgeois de Paris rue de la Lingerie d'une échope adossée contre les murs du Cimetière des SAINTS-INNOCENTS, faisant la première des 13, venant des fontaines aux Halles, enseigne La Croix d'Or, moyennant 180 livres de loyer annuel., 22 octobre 1634; MC/ET/II/148
      bail; Saints-Innocents, Cimetière des
    - THIERGEVILLE (Prieuré de) § Bail à ferme par Louis AUBERY, prieur, baron de Prieuré de THIERGEVILLE sieur DU MESNIL, demeurant à Paris rue Traversine, pour 9 ans, à Roger FORTIN, greffier au vicomté d'Orbec, des terres et revenus du Prieuré de THIERGEVILLE, avec moulin, pêcheries, bois, moyennant 1200 £.t. de loyer annuel, plus six chapons, six livres de sainfoin, 140 de beurre par an. (Même date: déclaration et décharge de Louis AUBERY à Jacques LE PAIGE, avocat en Pt); Procuration., 25 octobre 1634 - 23 décembre 1634; MC/ET/II/148
      procuration; déclaration; bail; Thiergeville, Prieuré de
    - SAINT-JACQUES-de-la-BOUCHERIE (Fondation) § Délivrance de legs par Gilles BARON, exécuteur testamentaire de défunt Jean BARON, son père, valet de chambre et mercier ordinaire du Roi, de 62 £. 20 s. ts. de rente, rachetable à la somme de 1000 livres, aux Marguilliers de SAINT-JACQUES-de-la-BOUCHERIE, en échange de services célébrés en l'église pour le défunt et Marie de BREZE, sa femme., 27 octobre 1634; MC/ET/II/148
      échange; Saint-Jacques-de-la-Boucherie, Fondation
    - CREPET (Claude) ORFEVRE. B. d. P. demeurant Ile du Palais § Vente, 29 octobre 1634; MC/ET/II/148
      acte de vente; Crepet, Claude
    - ORFEVRE BULLOT Charles B. d. P. § Vente, 29 octobre 1634; MC/ET/II/148
      acte de vente; Bullot, Charles
    - SAINT-JACQUES (Grande rue) § Bail par Jean GUERIN, marchand bourgeois de Paris rue des Lombards, agissant en son nom et à cause de Claude DOUCET, sa femme, pour 6 ans, à Guillaume BENARD, marchand libraire à Paris et Marguerite DU FRESNE, sa femme, d'une maison sise Grande rue SAINT-JACQUES, enseigne de la Roue Pie.; Procuration par les mêmes., 30 octobre 1634 - 19 décembre 1634; MC/ET/II/148
      procuration; bail; Saint-Jacques, Grande Rue
    - HERMANT (Georges) maître plombier-fontainier à Paris. § Bail par Denis PICHON, marchand bourgeois de Paris, demeurant rue des Lombards, pour 4 ans, à Françoise LOINTIER, veuve de. .., demeurant rue de la Vannerie, d'une maison à 2 corps d'hôtel et 2 boutiques, sises l'une en la rue de la Vannerie, l'autre en la rue Jean de l'Epine, moyennant 700 £. ts. de loyer annuel.; Et même date, sous location par Françoise LOINTIER, à Pierre BRIQUET, maître tonnelier à Paris, rue Jean de l'Epine., 3 novembre 1634; MC/ET/II/148
      bail; Hermant, Georges
    - Bail par Catherine Santeuil, veuve de Thomas Denis, maître facteur d'instruments de musique, et femme de Pierre Garnier, maître corroyeur-baudroyeur, demeurant rue Bordelle, pour cinq années, à Jean de Burin, marchand pelletier, bourgeois de Paris, demeurant rue de la Vieille-Cordonnerie, d'une maison sise en cette rue, à l'enseigne du Heaume, moyennant 450 livres de loyer annuel., 4 novembre 1634; MC/ET/II/148
      Documents du Minutier central concernant l'histoire de la musique (1600-1650), par Madeleine Jurgens, tome I [études I à X, 1763 actes], Paris, Archives nationales, 1967, p. 739 (instrument de recherche imprimé dématérialisé, certaines notices sont plus détaillées dans la version intégrale accessible en ligne par la rubrique 'Autres instruments de recherche', voir contexte dans le Plan d’orientation général - Notaires de Paris, guides thématiques du Minutier).
    - BOUQUIN (Jacques) maître orfèvre § Quittance par Louis THIBAULT prêtre chanoine et trésorier de l'église Saint-Jacques de l'Hôpital, de sommes consignées ès mains de Claude GALLARD, conseiller notaire, secrétaire du Roi, pour l'adjudication de 7 maisons sises rue de Montmartre en la cour Tricot, saisies à la requête de. .., 4 novembre 1634; MC/ET/II/148
      quittance; Bouquin, Jacques
    - COTTART (Charles) maître tailleur de pierres à Paris, rue de Marivaulx. § Apprentissage de François GAULT, pour 2 ans, chez. .., moyennant 60 £. ts. pour l'apprenti., 5 novembre 1634; MC/ET/II/148
      contrat d'apprentissage; Cottart, Charles
    - MONHERES (Pierre de) maître brodeur chasublier à Paris, demeurant sur le Pont Notre-Dame. § Transport de bail par Jean BARIL, marchand mercier, bourgeois de Paris demeurant sur le Pont Notre-Dame, sous le bon plaisir de MM. les Prévôt des Marchands et échevins de cette ville, à. .., d'une maison sise à Paris sur le dit Pont, faisant la 17e du côté d'amont, où pend l'enseigne l'Echiquier, pour 6 ans, moyennant 300 £. ts. de loyer annuel, et dont il reste 4 ans, 9 mois à courir.; (Convention, même date et même sujet) (2 actes), 7 novembre 1634; MC/ET/II/148
    - PONT NOTRE DAME § Transport du bail fait sur la maison de l'Echiquier au PONT NOTRE DAME, par les Prévôt, marchands échevins de Paris, à Jean BARIL, marchand mercier bourg. de Paris, par ce dernier à Pierre de MONHERES, maître brodeur chasublier demeurant sur le PONT NOTRE DAME, pour les 4 ans, 9 mois restant à courir moyennant 300 £.t. de loyer annuel.; Convention entre les mêmes., 7 novembre 1634; MC/ET/II/148
      bail; Baril, Jean
    - Marché aux termes duquel Jean Bunouf, maître des basses oeuvres, demeurant rue Saint-Martin, paroisse Saint-Laurent, promet à Claude Le Vasseur, veuve de Jean II Mazuel, violon ordinaire de la chambre du roi, de nettoyer la fosse à privés d'une maison sise rue du Petit-Marivaux, moyennant 53 livres., 11 novembre 1634; MC/ET/II/148
    - FERRAND (Nicolas) marchand orfèvre bourgeois de Paris, demeurant rue Saint-Honoré, paroisse Saint-Germain-l'Auxerrois. § Bail par Jean CARRE le Jeune, marchand bourgeois de Paris, pour 3 ans, à .., d'une boutique et chambre sise dans une maison appartenant au bailleur, rue de la Vieille-Monnaie à l'enseigne: 'Le champ de l'alouette' et 'l'escu de Poulloigne', moyennant 220 £. ts. de loyer an., 11 novembre 1634; MC/ET/II/148
      bail; Ferrand, Nicolas
    - Constitution par Pierre de Montereul, chanoine de l'église d'Auxerre, demeurant au cloître de l'église de Paris, chez monsieur de Sève, chanoine de ladite église, de 183 l. 6 s. 8 d. ts de rente annuelle et perpétuelle, à Germain Tronson, notaire au Châtelet, demeurant au carrefour du Pont Saint-Michel, paroisse Saint-André-des-Arts, sur une grande maison sise à Saint-Germain-des-Prés, rue du Pot-de-Fer, autrement dite du Berger, avec 2 grands corps d'hôtel faisant potence, porte cochère, écurie, cour, etc...audit sieur de Montereul appartenant, et ce moyennant la somme de 3300 l.ts., 15 novembre 1634; MC/ET/II/148
      A la suite: quittance de Germain Tronson (du 26 février 1638).
      constitution de rente; quittance; Pot-de-Fer (rue du); Saint-Germain-des-Prés (hameau); Saint-Michel (place); Montereul, Pierre de; Sève (M. de); Tronson, Germain (15..-1657); chanoine; notaire
    - ROCHERON (André) marchand orfèvre bourgeois de Paris et Marguerite MARGOT, sa femme, demeurant rue et paroisse Saint-Jacques-de-la-Boucherie. § Transaction par .. et la famille MARGOT en tant qu'héritiers de défunt Marin MARGOT, leur père, vivant pâtissier ordinaire de feue la duchesse d'Angoulême, 15 novembre 1634; MC/ET/II/148
      accord; Rocheron, André; Margot, Marin
    - JUIVERIE (rue de la) § Bail par Antoine LE GENDRE, marchand bonnetier Bourgeois de Paris, demeurant sur le Pont Notre-Dame, pour 4 ans, à Nicolas HURE, aussi marchand bonnetier, demeurant rue de la JUIVERIE, d'une maison sise rue de la JUIVERIE, enseigne Le Mulet, moyennant 400 £. t. de loyer annuel., 16 novembre 1634; MC/ET/II/148
      bail; Le Gendre, Antoine
    - TURPIN (Jean) Maître barbier-chirurgien à Paris, demeurant rue et paroisse Saint-Germain-l'Auxerrois. § Déclaration par Jean TURPIN comme quoi il n'a pas voulu offenser Marguerite de HOUBERONNE par des paroles injurieuses ni nuire à sa bonne renommée, et quittance de la somme de 9 £. ts. en réparation par lad. de HOUBERONNE à Jean TURPIN, 16 novembre 1634; MC/ET/II/148
      quittance; déclaration; Turpin, Jean
    - OFFICE de GENTILHOMME ORDINAIRE de la CHAMBRE du ROI. § Traité entre Jacques BARTHELEMY, conseiller du roi en ses conseils d'Etat et Privé et François DISARNY, esc. sieur de la BISSARDE, procureur de Hiérosme de GONNELIEU, gentilhomme ORDINAIRE de la CHAMBRE du ROI pour l'OFFICE de GENTILHOMME ORDINAIRE de la CHAMBRE du ROI au profit de Jacques BARTHELEMY, sieur de BELLIZY, fils dud. sieur BARTHELEMY, moyennant 21.000 livres ts.; (Procuration du Sr. de GONNELIEU, demeurant aud. Gonnelieu en Picardie, jointe.), 16 novembre 1634; MC/ET/II/148
      procuration; Barthelemy, Jacques
    - APPORT de PARIS § Transport de bail par Claude DU PILLE, veuve de Henry BONNE, maître gantier-parfumeur à Paris, demeurant rue Saint Denis, enseigne de la Croix-Blanche, rue Saint-Denis, proche l'APPORT de PARIS à Jacques LE GENDRE, marchand bonnetier bourg. de Paris, du droit au bail de ladite maison de la Croix-Blanche, pour les deux ans restant à courir dud. bail, moyennant 500 £. ts. par an., 16 novembre 1634; MC/ET/II/148
      bail; Du Pille, Claude
    - BOUQUIN (Jacques) marchand orfèvre bourgeois de Paris § Quittance par Michel LANGLOIS, prêtre habitué à l'église Saint-Jacques de la Boucherie, demeurant au collège de maître Gervais à Paris, à Claude GALLARD, cons. not. secr. du Roi, par Louis THIBAULT, prêtre chanoine et trésorier de l'église Saint-Jacques de l'hôpital de sommes saisies sur l'adjudication de maisons sises à Montmartre en la cour Tricot à la requête de. .., 17 novembre 1634; MC/ET/II/148
    - LAGENEST (Marie) demeurant rue de la Fromagerie, paroisse Saint-Eustache, fille de défunt Jacques LAGENEST, notaire en Picardie et de Nicolle du PONCHEL. § Contrat de mariage de Marie LAGENEST avec Abel MARTIN marchand bourgeois de Paris rue Verderet.; A la suite Annulation du contrat., 19 novembre 1634; MC/ET/II/148
      contrat de mariage; Lagenest, Marie
    - MARTIN (Abel) marchand bourgeois de Paris, demeurant rue Verderet paroisse Saint-Eustache. § Mariage de Abel MARTIN avec Marie LAGENEST demeurant rue de la Fromagerie. A la suite: 1634, 30 décembre:; Annulation du contrat., 19 novembre 1634; MC/ET/II/148
      contrat de mariage; Martin, Abel
    - LE BAILLIEUR (Antoine) marchand orfèvre bourgeois de Paris, demeurant Vallée de misère, paroisse Saint-Germain l'Aux. § Constitution par Philippe de BROUILLY, esc. sieur de HERNEVILLE, conseiller du roi, receveur général des derniers à Rouen et Geneviève PAGET, sa femme, à. .., de 200 livres ts. de rente annuelle et perpétuelle à prendre tant sur le jeu de Paume de la Cour sis à Paris en la rue Court au Villain, que sur tous les biens, maisons, rentes, offices et possession du diteur de BROUILLY, et ce moyennant 3.600 £.ts., 25 novembre 1634; MC/ET/II/148
      constitution de rente; Le Baillieur, Antoine; Brouilly, Philippe de
    - POIX (David de) chevalier seigneur de MAZINCOURT BILLANCOURT et autres lieux, demeurant en sa maison seigneuriale de Billancourt et à présent logé rue Saint Denis, en sa maison où pend l'enseigne Le Regnard. § Procuration par David de POIX à Jullianne BARAT, son épouse., 27 novembre 1634; MC/ET/II/148
      procuration; Poix, David de
    - VEAUX (Place aux) § Bail par François de ROMME, Maître savetier à Paris demeurant Place aux VEAUX, pour 4 ans, à Pierre de FLAGE, facteur des marchands, demeurant Place aux VEAUX, d'une boutique faisant partie d'une maison sise Place aux VEAUX, moyennant 90 £. de loyer annuel., 27 novembre 1634; MC/ET/II/148
      bail; Veaux, Place aux
    - ORFEVRE CREPET Claude, demeurant Ile du Palais § Vente, 29 novembre 1634; MC/ET/II/148
    - HUBERT (Nicolas) Gagne denier demeurant rue Marivaux, fils de défunt Henry HUBERT, laboureur à Waustin près de Soissons en Picardie et de Florence HOULLAN. § Mariage de Nicolas HUBERT; avec Nicole DUMONT, veuve de Pierre du CANOY, gagne-denier à Paris, demeurant susdite rue Marivaux, fille de défunt Jean DUMONT bourrelier à Angy-le-Château en Picardie et de Louise DANIEL., 30 novembre 1634; MC/ET/II/148
      contrat de mariage; Hubert, Nicolas
    - PETIT (Jean) maître potier d'étain à Paris, demeurant rue et paroisse Saint-Jacques-de-la-Boucherie. § Mise en apprentissage de Guillaume HAUTE-VILLE, pour six ans, chez .., sans aucun échange de deniers; Acte fait en la présence de Jacques CAMUSET, garde du métier de potier d'étain., 1er décembre 1634; MC/ET/II/148
      contrat d'apprentissage; Petit, Jean
    - Ratification concernant Jacques Parques II, notaire au Châtelet, demeurant au Marché-Neuf., 2 décembre 1634; MC/ET/II/148
      ratification; Parque, Jacques II; notaire
    - ORFÈVRE bourgeois de Paris, LE BAILLIEUR, demeurant Vallée de la Misère § Ratification, 2 décembre 1634; MC/ET/II/148
      Le Baillieur, Antoine
    - LE BAILLIEUR (Antoine) marchand maître orfèvre bourgeois de Paris demeurant Vallée de misère, paroisse Saint-Germain l'Aux. § Ratification par Jean BERTHOU, marchand drapier bourg. de Paris, rue Saint-Honoré, susdite paroisse et Marie PERLAN sa femme, d'un contrat de vente passé devant Parque et dupuys notaires le 14 octobre 1619 contenant que moyennant la somme de 900 livres par eux reçue de. .. ils ont vendu la 10è partie et portion par indivis d'une maison sise en la vallée de misère à l'enseigne l'Image Ste Catherine., 2 décembre 1634; MC/ET/II/148
      acte de vente; Le Baillieur, Antoine
    - BERTHOU (Jean) DRAPIER B.d.P. rue Saint-Honoré § Ratification, 2 décembre 1634; MC/ET/II/148
      ratification; Berthou, Jean
    - ARMANT (Jacques) Dessinateur et graveur en taille douce, demeurant à Paris rue Geoffroy l'Asnier. § Mise en apprentissage de Nicolas MENÉ, fils d'Antoine MENE, bourg. de Paris demeurant Grande rue Saint-Jacques, pour 3 ans, chez. .. moyennant 300 livres pour le preneur., 6 décembre 1634; MC/ET/II/148
      contrat d'apprentissage; Armant, Jacques
    - VIN (Marché de) § Marché par Nicolas MALERBES, garçon domestique de Claude CANET, marchand de vins bourgeois de Paris rue de la Vannerie, à François PHILIPPES tonnelier à Suresnes, de toutes les futailles à gueule bée qui se trouvent en la cave dud. CANET et que led. PHILIPPES promet faire prendre au fur et à mesure qu'elles seront vidées ce marché fait à raison de 54 livres pour chaque cents de muids de l. futailles, jauge de Paris., 7 décembre 1634; MC/ET/II/148
      marché; Vin, Marché de
    - BOSSU (Marie) Demeurant Place aux Veaux, paroisse Saint-Jacques-de-la-Boucherie. § Testament de Marie BOSSU, 22 décembre 1634; MC/ET/II/148
      testament; Bossu, Marie
    - SAINT-JACQUES-de-la-BOUCHERIE (Fondation) § Fondation par Denise ROBIN, veuve de Charles HAVARD, marchand bourgeois de Paris et l'un des Marguilliers de l'église SAINT-JACQUES-de-la-BOUCHERIE, aux Marguilliers de SAINT-JACQUES-de-la-BOUCHERIE, pour une messe basse et différents services dont 'il sera fait mention, non seulement dans le Martyrologe de l'église, mais aussi dedans une épitaphe de pierre qui devra être mise à la porte de l'église' etc., moyennant 900 £. t. et 50 £. de rente, à prendre sur la maison de la rue Vieille-Monnaie où le défunt est décédé, 22 décembre 1634; MC/ET/II/148
      Saint-Jacques-de-la-Boucherie, Fondation
    - FAISEUSE de bonnets pour enfants (Apprentissage) § Mise en apprentissage par Jeanne ROGER, veuve de H. MAUGER, à présent femme de Pierre ANDRE, maître corroyeur baudroyeur rue Marivaux, de sa fille Marguerite MAUGER, pour 18 mois, chez Perrette DOREMUS FAISEUSE de bonnets pour enfants, femme de Rollin MASSUS, maître armurier rue de la Heaumerie, moyennant 30 livres., 28 décembre 1634; MC/ET/II/148
      contrat d'apprentissage; Massus, Rollin
    - BOUCHET (Elisabeth) fille de Jean BOUCHET, marchand boucher, bourgeois de Paris rue Place aux Veaux et de défunte Claude BONNET. § Mariage de Elisabeth BOUCHET avec ROGER, aussi marchand boucher à Paris, rue Saint-Martin. Parmi les témoins nombreux marchands bouchers et François GAULTIER, maître des Petites écoles à Paris, oncle paternel de Elisabeth BOUCHET, 31 décembre 1634; MC/ET/II/148
      contrat de mariage; Bouchet, Elisabeth
    - Contrat de mariage entre Nicolas Collesonnet, ingénieur et fontainier, bourgeois de Paris, demeurant place Dauphine, natif de Troyes, fils de feu Jacques Collesonnet et de Guillemette de La Vallée, et Suzanne Duguernier, demeurant place Dauphine, fille de feu Alexandre Duguernier, maître enlumineur et de Marie Dauphin., 9 octobre 1635; MC/ET/II/148
      dot: 600 livres dont 300 livres en deniers.
      Documents du Minutier central concernant les peintres, sculpteurs et graveurs au XVIIe siècle (1600-1650) [études I à X, 1955 actes], par Marie-Antoinette Fleury, tome I, Paris, S.E.V.P.E.N, 1969, p. 212 (instrument de recherche imprimé dématérialisé, certaines notices sont plus détaillées dans la version intégrale accessible en ligne par la rubrique 'Autres instruments de recherche', voir contexte dans le Plan d’orientation général - Notaires de Paris, guides thématiques du Minutier).
      contrat de mariage; Dauphine (place); Troyes (Aube); Collesonnet, Jacques; Collesonnet, Nicolas; Dauphin, Marie; Duguernier, Alexandre; Duguernier, Suzanne; La Vallée, Guillemette de; dessinateur; plombier; ingénieur